臺灣高等法院刑事判決　　　　　　　　99年度上訴字第3725號
上　訴　人　臺灣板橋地方法院檢察署檢察官
被　　　告　邱光鋒
指定辯護人　本院公設辯護人李廣澤
上列上訴人因被告違反毒品危害防制條例案件，不服臺灣板橋地
方法院98年度訴字第2947號，中華民國99年7月20日第一審判決
（起訴案號：臺灣板橋地方法院檢察署98年度偵字第12662號）
，提起上訴，本院判決如下：
    主  文
上訴駁回。
    事  實
一、緣陳羿誠欲購買甲基安非他命施用，遂於民國98年4月2日晚
    上8時47分許，以其所持用之門號0000000000號行動電話撥
    打友人陳芳龍所持用之門號0000000000號行動電話，詢問何
    處可購買甲基安非他命，陳芳龍即告知陳羿誠可撥打邱光鋒
    所持用之門號0000000000號行動電話詢問，待陳羿誠撥打行
    動電話予邱光鋒後，邱光鋒明知甲基安非他命係毒品危害防
    制條例所列管之第二級毒品，竟仍基於幫助邱光鋒施用第二
    級毒品甲基安非他命之犯意，於民國98年4月2日晚上9時許
    ，代陳羿誠向某真實姓名年籍不詳、綽號「小明」之成年男
    子詢問後，旋安排陳羿誠於同日晚上某時，在臺北縣永和市
    （現改制為新北市永和區，以下仍以改制前之名銜稱之）永
    貞路附近，以新臺幣（下同）2,000元之價格，向「小明」
    購買甲基安非他命0.4公克，供陳羿誠本人施用。嗣於98年4
    月20日下午6時2分許，為警持搜索票至邱光鋒位於臺北縣永
    和市○○街52巷14弄8號5樓搜索後，始循線查悉上情。
二、案經臺北市政府警察局報請臺灣板橋地方法院檢察署檢察官
    偵查起訴。
    理  由
壹、證據能力部分：
一、按被告以外之人於審判外之言詞或書面陳述，除法律有規定
    者外，不得作為證據，刑事訴訟法第159條第1項定有明文。
    本件證人陳羿誠、蔡育錡於警詢中所述，係被告邱光鋒（簡
    稱被告）以外之人於審判外之陳述，揆諸前揭規定，均不得
    作為證據。
二、次按被告以外之人於偵查中向檢察官所為之陳述，除顯有不
    可信之情況者外，得為證據，刑事訴訟法第159條之1第2項
    定有明文。此係因上開偵查中向檢察官所為之陳述雖仍為審
    判外之陳述，但立法者衡量刑事訴訟法規定檢察官代表國家
    偵查犯罪、實施公訴，依法有訊問被告、證人、鑑定人之權
    ，且實務運作時，偵查中檢察官向被告以外之人所取得之陳
    述，原則上均能遵守法律規定，不致違法取供，其可信性極
    高，為兼顧理論與實務為由，而對「被告以外之人於偵查中
    向檢察官所為之陳述」，例外規定除有顯不可信之情況者外
    ，得為證據。是本件證人陳羿誠在偵查中向檢察官所為之證
    述業經具結，且於原審中到庭就其於偵查中所為之證述接受
    被告及其辯護人之詰問，揆諸司法院大法官釋字第582解釋
    意旨，對於被告之詰問權已有所保障，即已合於法定程序。
    另證人陳羿誠於偵查中既經具結願負偽證罪之刑事責任後方
    為證述，在證據能力方面應認其所為證述之真實性可獲初步
    之確保。準此，證人陳羿誠於偵查中經具結後向檢察官所為
    之證述，尚難認有「顯不可信」之情況，應具有證據能力。
三、同案被告陳芳龍所持門號0000000000號行動電話於97年11月
    3日至同年12月31日、98年1月8日至同年2月6日、98年3月18
    日至4月16日間之通訊監察譯文，係警方偵查陳芳龍涉犯違
    反毒品危害防制條例案件，向原審法院聲請核發通訊監察書
    後依法監聽，有原審法院97年度聲監字第953號、97年度聲
    監續字第897號、98年聲監字第9號、98年聲監字第204號通
    訊監察書附卷可稽（見98年度偵字第12662號偵查卷第5至10
    頁，原審卷第135、136頁），要已符合法定程序。又其中陳
    芳龍與陳羿誠2人間之對話內容，就被告而言，雖亦係被告
    以外之人於審判外之陳述，然經原審提示被告、辯護人調查
    證據並告以要旨後，被告及辯護人均未於言詞辯論終結前就
    證據能力聲明異議，且本院審酌陳芳龍、陳羿誠均係被告之
    友人，前與被告並無怨隙，並無攀誣構陷被告之動機，而渠
    等所述復係經監聽錄音帶以機械方式直接錄得，無摻雜個人
    主觀意見或轉述錯誤之虞，可信度甚高，如引為證據應屬適
    當，依刑事訴訟法第159條之5第2項、第1項之規定，認應有
    證據能力。
貳、有罪部分：
一、上開犯罪事實，業據被告於偵查及原審中均供承不諱，核與
    證人陳羿誠於原審中結證之情節相符，並有陳芳龍所持用之
    門號0000000000號行動電話於前揭時間與被告及陳羿誠所持
    用之門號0000000000號行動電話聯絡之通訊監察譯文1件附
    卷可稽（見98年度偵字第12662號偵查卷第21頁）。又警方
    於98年4月21日在陳羿誠住處搜索扣得甲基安非他命1包及玻
    璃球吸食器1組等物，有原審法院98年度聲搜字第1305號搜
    索票及該次搜索之搜索扣押筆錄、扣押物品目錄表各1件在
    卷可按（見98年度偵字第12662號偵查卷第102至106頁），
    亦足徵證人陳羿誠確有施用甲基安非他命之習慣，並因此有
    取得甲基安非他命之需求。綜上，足認被告自白情節與事實
    相符，本案罪證明確，被告幫助施用第二級毒品之犯行洵堪
    認定。
二、按甲基安非他命係毒品危害防制條例第2條第2項第2款所列
    之第二級毒品。核被告所為，係犯刑法第30條第1項前段、
    毒品危害防制條例第10條第2項之幫助施用第二級毒品罪。
    被告以幫助他人犯罪之意，參與施用第二級毒品構成要件以
    外之行為，為幫助犯，爰依刑法第30條第2項按正犯之刑減
    輕其刑。
三、公訴意旨就此部分雖認被告係與同案被告陳芳龍共同販賣甲
    基安非他命予陳羿誠，應構成毒品危害防制條例第4條第2項
    之販賣第二級毒品罪。然查：
  (一)證人陳羿誠於偵查中雖向檢察官證稱其於上開時、地係透過
    同案被告陳芳龍之介紹而向被告購買甲基安非他命等語（見
    98年度偵字第12662號偵查卷第111頁）；然其嗣於原審中翻
    異改稱：當時係向被告的朋友購買甲基安非他命，是被告幫
    伊打電話，伊直接跟被告的朋友交易，錢是交給被告的朋友
    ，被告的朋友就將安非他命給伊，被告並未經手等語（見原
    審卷第68頁反面至69頁反面），前後所述顯有出入。而證人
    陳羿誠於原審中猶證稱曾向同案被告陳芳龍購買甲基安非他
    命等情，核與其在偵查中所證大致相同，只是次數略少，可
    見證人陳羿誠在原審中無刻意曲詞偏袒同案被告陳芳龍之情
    形，所述仍有一定之可信度，是就被告此部分而言，即難認
    證人陳羿誠於原審中所證，必有為迴護被告而刻意改口情事
    ，從而在證人陳羿誠所述前後不一之情形下，其在偵查中所
    述情節，是否屬實而足堪採信，即有可疑。
  (二)再就此部分之通訊監察譯文觀之（見98年度偵字第12662號
    偵查卷第99頁），證人陳羿誠於98年4月2日晚上8時47分許
    撥打電話予同案被告陳芳龍之通話內容如下：
    「陳羿誠：可以嗎？
      陳芳龍：什麼可以？
      陳羿誠：你在上班嗎？
      陳芳龍：我在上班啊。
      陳羿誠：酒（毒品）呢？
      陳芳龍：你打0000000000（阿鋒）我那個同學。
      陳羿誠：好。」
    嗣被告於同日晚上8時57分撥打電話予同案被告陳芳龍之通
    話內容如下：
    「邱光鋒：你在幹嘛？
      陳芳龍：這誰的電話？
      邱光鋒：我馬子的。
      陳芳龍：保密電話誰要接？
      邱光鋒：你有叫你朋友（向我買毒品），對不對？
      陳芳龍：對，那個胖子（0000000000）你見過。
      邱光鋒：好。」
    其中括弧內之內容，乃係警員製作譯文時所自行加註，並非
    當時實際對話之內容，無從作為證據。而扣除括弧之內容後
    ，由上開兩通通話內容觀之，僅能知悉陳羿誠向陳芳龍詢問
    安非他命呢（「酒」為安非他命之代號，為被告及證人陳羿
    誠供述明確【見98年度偵字第12662號偵查卷第111、165頁
    】）？陳芳龍要陳羿誠打被告邱光鋒之電話聯絡，過十分鐘
    後，被告撥打電話給陳芳龍時，只有問陳芳龍：「你有叫你
    朋友，對不對？」，陳芳龍應稱「對」後，並指該名朋友即
    為陳羿誠（陳羿誠之綽號為「胖子」或「肥肥」，業經證人
    陳羿誠供證明確【見98年度偵字第12662號偵查卷第56、110
    頁】）。故雖可從上開對話內容中知悉陳羿誠向陳芳龍詢問
    甲基安非他命後，經陳芳龍之介紹轉而詢問被告，然究竟係
    轉向被告購買甲基安非他命，抑或係轉而詢問被告何處可購
    得甲基安非他命，由前揭對話內容中，實無從確定，即難作
    為證人陳羿誠偵查中所證之補強證據。
  (三)被告於偵查中雖曾供述：「（檢察官問：98年4月2日有無販
    賣0.4公克安非他命給陳羿誠？）有」等語，然其隨後即供
    稱：「（檢察官問：販賣之安非他命來源？）跟綽號『小明
    』友人拿的，我不知道他的本名，我是看買方要買多少，我
    就幫買方跟『小明』聯絡，……我沒有賺中間的差額」等語
    （見98年度偵字第12662號偵查卷第165頁），可知被告實際
    上之真意，應僅係幫買方向「小明」聯絡購買安非他命事宜
    ，並非指其本人有販賣安非他命予陳羿誠，此部分問答有上
    下貫連之意，應一併觀察而理解，尚難以被告上開簡要應答
    「有」後，無視緊接之補充應答，即逕認被告於偵查中已自
    承當晚係販賣甲基安非他命予陳羿誠。
  (四)綜上，此部分僅憑證人陳羿誠於偵查中片面且與其嗣後於審
    判中不符之證述，在無其他積極證據可資佐證之情形下，尚
    不足認被告此部分有公訴意旨所指與同案被告陳芳龍共同販
    賣甲基安非他命予陳羿誠之犯行。惟此部分既能認定被告當
    晚確實有替陳羿誠向綽號「小明」之友人購買甲基安非他命
    以幫助陳羿誠施用甲基安非他命之行為，且就陳羿誠係透過
    被告取得甲基安非他命之事實而言，與此部分之起訴基本事
    實同一，爰就此部分變更起訴法條為前揭幫助施用第二級毒
    品罪。
四、原審本於同上見解，適用毒品危害防制條例第10條第2項、
    刑法第11條、第30條、第41條第1項前段之規定，並審酌被
    告為此部分犯行前，並無前科（本件遭查獲後方因施用毒品
    而經觀察、勒戒），有本院被告前案紀錄表1件在卷可按，
    尚非素行不良，惟其深知毒品對於人之身體健康有不良影響
    ，竟猶幫助他人購買毒品，助長毒品流通，危害國民健康，
    暨其犯罪後就此部分坦承犯行之態度等一切情狀，量處有期
    徒刑6月，如易科罰金，以1,000元折算1日，其認事用法，
    核無違誤，量刑亦屬妥適。檢察官就此部分上訴意旨略以：
    (一)被告對於98年4月2日晚上8時47分許，有無前往臺北縣永
    和市○○路附近與證人陳弈誠見面及由何人聯絡購買甲基安
    非他命等情事前後供述不一，其供述之真實性已屬有疑，原
    審竟片面採信被告之具有瑕疵之供述，尚有違誤；(二)證人陳
    弈誠於審理時之證述，顯有迴護被告及同案被告陳芳龍之情
    形，參酌證人在偵訊時之證述，並無顯不可信之情形，又無
    與被告相互串證之可能，應以證人陳弈誠在偵查中之證述，
    較為接近事實真相，原審未慮及此，逕以證人陳弈誠在原審
    中之證述，作為此部分認定事實之依據，僅以證人在偵查中
    與審理時證述內容不一為由，逕自排除其在偵查中證述之可
    信性，尚嫌速斷；(三)又參照卷附之監聽譯文與證人陳弈誠在
    偵查中之證述內容具有一致性，原審未考量毒販與下游購毒
    者在商談毒品買賣事宜時，均使用彼此約定之暗語等情，逕
    以監聽譯文之內容無從確定被告涉有此部分販賣毒品罪嫌，
    似有違誤。(四)縱使原審認定之事實為真，則被告究係基於幫
    助陳弈誠施用甲基安非他命之犯意，抑或是基於幫助真實姓
    名、年籍不詳綽號「小明」之人販賣第二級毒品之犯意，而
    居中聯繫使「小明」與陳弈誠達成購買第二級毒品之合意，
    進而完成販賣第二級毒品之行為，原審並未予以析論，而甲
    基安非他命本屬藥事法所規定之禁藥，被告就原審所認定之
    上開行為，亦應涉犯較重之藥事法第83條第1項所規定之牙
    保禁藥之行為，原審漏未審酌及此，應有違誤云云，要係對
    原審依職權所為之證據取捨以及心證裁量，反覆爭執，惟依
    公訴人所提出之各項證據，尚無法達於通常一般之人均不致
    有所懷疑，而得確信其為真實之程度，而不足認定被告此部
    分涉有販賣第二級毒品犯行，又此部分係緣於陳羿誠欲購買
    毒品甲基安非他命，經透過陳芳龍而聯絡上被告，再由被告
    代向「小明」詢問後，安排陳羿誠向「小明」購得甲基安非
    他命，已如前述，而本件既未查獲「小明」，又無其他積極
    事證足資證明被告與「小明」間之關係，自不得無視證人陳
    羿誠及被告所供之情節，遽以牙保禁藥罪相繩，檢察官上訴
    意旨猶執前詞，指摘原判決不當，為無理由，應予駁回。
、無罪部分：
一、公訴意旨另以：被告與同案被告陳芳龍基於販賣第二級毒品
    之犯意聯絡，由蔡育錡以其持用之門號0000000000號行動電
    話先於98年1月14日晚間撥打陳芳龍所持用之門號000000000
    0號行動電話聯絡，表示欲購買甲基安非他命後，陳芳龍即
    告知蔡育錡另撥打被告所持用之門號0000000000號行動電話
    聯繫，約定交易甲基安非他命之價格、數量及地點，再由被
    告於同日晚上9時37分許至臺北縣永和市某便利超商附近，
    以3,500元之代價，出售甲基安非他命1公克予蔡育錡，以此
    方式共同販賣甲基安非他命予蔡育錡牟利，因認被告此部分
    所為，係與同案被告陳芳龍共同涉犯毒品危害防制條例第4
    條第2項之販賣第二級毒品罪等語。
二、按犯罪事實應依證據認定之，無證據不得認定犯罪事實；又
    不能證明被告犯罪者，應諭知無罪之判決，刑事訴訟法第15
    4條第2項、第301條第1項分別定有明文。又犯罪事實之認定
    ，應憑真實之證據，倘證據是否真實尚欠明確，自難以擬制
    推測之方式，為其判斷之基礎；而認定犯罪事實之證據係指
    足以認定被告確有犯罪行為之積極證據而言，該項證據自須
    適合於被告犯罪事實之認定，始得採為斷罪之資料，最高法
    院53年臺上字第656號、29年上字第3105號著有判例。且刑
    事訴訟上證明之資料，無論為直接或間接證據，均須達於通
    常一般之人均不致有所懷疑，而得確信其為真實之程度，始
    得據為有罪之認定，若其關於被告是否犯罪之證明未能達此
    程度，而有合理懷疑之存在，致使無從形成有罪之確信，根
    據「罪證有疑，利於被告」之證據法則，即不得遽為不利被
    告之認定，亦有最高法院76年臺上字第4986號判例可參。其
    以情況證據（即間接證據）斷罪時，尤須基於該證據在直接
    關係上所可證明之他項情況事實，本乎推理作用足以確證被
    告有罪，方為合法，不得徒憑主觀上之推想，將一般經驗有
    利被告之其他合理情況逕予排除，此觀諸最高法院32年上字
    第67號判例意旨亦甚彰明。又刑事訴訟法第161條第1項規定
    ：檢察官就被告犯罪事實，應負舉證責任，並指出證明之方
    法。因此，檢察官對於起訴之犯罪事實，應負提出證據及說
    服之實質舉證責任。倘其所提出之證據，不足為被告有罪之
    積極證明，或其指出證明之方法，無從說服法院以形成被告
    有罪之心證，基於無罪推定之原則，自應為被告無罪判決之
    諭知，最高法院92年臺上字第128號著有判例可資參照。
三、公訴人認此部分被告涉有違反毒品危害防制條例第4條第2項
    之販賣第二級毒品罪嫌，無非係以證人蔡育錡於偵查中之證
    述及同案被告陳芳龍所持上開門號行動電話之通訊監察譯文
    為其主要論據。訊據被告始終堅詞否認有何販賣第二級毒品
    予蔡育錡之犯行，辯稱：伊根本不認識蔡育錡，當晚亦未與
    蔡育錡碰面交付毒品等語。經查：
  (一)就此部分之通訊監察譯文觀之（見98年度偵字第12662號偵
    查卷第19頁）：
  (1)同案被告陳芳龍於98年1月14日晚上9時21分許撥打電話予被
    告之通話內容如下：
    「（陳芳龍跟在旁使用電話0000000000號者說：在巷子底雙
      和街，就在你家，以前8樓那裡。）
      陳芳龍：我有一個朋友（0000000000）會打給你喔。
      邱光鋒：他要處理哪一種，單的喔。
      陳芳龍：不知道，你再跟他講，他會打給你，他0927（00
              00000000）。
      邱光鋒：好。」
  (2)被告於同日晚上9時24分撥打電話予同案被告陳芳龍之通話
    內容如下：
    「邱光鋒：你有沒有跟他講多少錢啊？
      陳芳龍：有啊。
      邱光鋒：35（毒品一克三千五百元）喔。
      陳芳龍：嗯。
      邱光鋒：好啦。」
  (3)同案被告陳芳龍於同日晚上9時21分許傳送簡訊予被告之內
    容如下：
    「他（0000000000）是固定的卡不會不清楚把握住？」
  (4)同案被告陳芳龍於同日晚上9時37分許傳送簡訊予被告之內
    容如下：
    「在公司怎樣，酒（毒品）沒了是不是，還是要回帳？」
  (5)被告於同日晚上9時38分許傳送簡訊予同案被告陳芳龍之內
    容如下：
    「都是。」
    其中括弧內之內容，乃係警員製作譯文時所自行加註，並非
    當時實際對話之內容，自無從作為證據。而扣除括弧之內容
    後，由前兩通通話及第一通簡訊之內容觀之，僅能知悉陳芳
    龍有位持有0927開頭行動電話門號之朋友會打電話給被告，
    因對話內容中未告知該電話之全部號碼，即無從確定陳芳龍
    所指之友人身分，亦不知是否為其簡訊內容中所指之「固定
    的卡（咖）」。之後被告撥打電話詢問陳芳龍價錢的問題，
    復只提及「35」等語，是該名持有0927開頭行動電話之友人
    是否為蔡育錡，是否為陳芳龍所指之固定對象（咖），已非
    無疑，後來被告所稱之「35」雖有可能是指價錢，但所指之
    標的是否即為甲基安非他命，尚無從由上下文中得知。而就
    後兩通簡訊而言，傳送時間與前兩通電話已相隔十幾分鐘，
    簡訊內容亦看不出與該名陳芳龍之友人有何關聯，縱使簡訊
    內容中之「酒」確實是指甲基安非他命，然陳芳龍僅問被告
    是否沒有安非他命了，是否是要回帳等語，則被告覆稱「都
    是」的意思，也可能只是表示自己沒有甲基安非他命了，要
    和陳芳龍對帳，亦即不能排除被告可能先前有向陳芳龍拿過
    甲基安非他命，兩人要對帳之情形，實難僅憑此種語焉不詳
    ，尚存有多種可能性之簡訊內容，即認被告必係與陳芳龍屬
    同一販毒集團，兩人係在談論販賣甲基安非他命事宜甚明。
    準此，上開通訊監察譯文雖有陳芳龍介紹朋友聯絡被告及被
    告與陳芳龍間談論價錢等內容，但尚無從認定該名朋友即為
    蔡育錡，且係欲向被告購買甲基安非他命。
  (二)證人蔡育錡雖於偵查中指稱被告於上開時、地曾販賣甲基安
    非他命予伊，但此部分並未經被告或其辯護人當場詰問，嗣
    於原審及本院審理中，證人蔡育錡均經合法傳喚、拘提後，
    亦始終未能到庭作證，被告及其辯護人要無從就證人蔡育錡
    於偵查中所為之證述行使反對詰問權以檢驗其證詞之真偽。
    尤其上開通訊監察譯文內容並無法直接看出係與證人蔡育錡
    此次購買毒品有所關聯，不足以佐證證人蔡育錡於偵查中所
    證之憑信性，復難認證人蔡育錡在偵查中所證有特別之可信
    情況，是以綜合上情，自難徒以證人蔡育錡於偵查中所證，
    認定被告確有販賣甲基安非他命予蔡育錡。
四、綜上所述，公訴意旨所引之通訊監察譯文，證明力尚有未足
    ，證人蔡育錡於偵查中之證述，復未經合法之反對詰問，無
    從遽以認定被告販賣甲基安非他命予證人蔡育錡，此部分尚
    無從依公訴人所提出之各項證據，而達於通常一般之人均不
    致有所懷疑，而得確信其為真實之程度，自不得以此遽入人
    罪。此外，復查無其他積極、具體確切之證據足資認定被告
    涉有公訴人所指之販賣第二級毒品之犯行，是因不能證明被
    告犯罪，自應為無罪判決之諭知。
五、原審因認被告此部分被訴毒品危害防制條例第4條第2項之販
    賣第二級毒品罪，核屬不能證明，而為無罪之諭知，經核尚
    無違誤。檢察官就此部分上訴意旨略以：(一)證人蔡育錡於98
    年4月23日偵查中向檢察官所為之陳述，已依法具結，可擔
    保其係據實陳述，而被告及其辯護人亦未曾主張該證人之陳
    述，有非出於真意或有何違法取供之情形，是證人蔡育錡偵
    查中之證述，應具有證據能力無訛；(二)證人蔡育錡於98年4
    月23日偵訊時，經檢察官提示98年1月14日晚上9時21分許、
    9時24分許監聽譯文後之證述情節，核與卷附之監聽譯文內
    容相符，足徵證人蔡育錡確有於98年1月14日晚上9時37分許
    ，在臺北縣永和市某便利超商附近，向被告陳芳龍與邱光鋒
    購買第二級毒品甲基安非他命。又細究卷附之監聽譯文內容
    ，即可知監聽譯文所指0927開頭之行動電話應係指證人蔡育
    錡無誤。證人蔡育錡於偵訊時所述應為實情，且並無其他證
    據足認其偵訊時有其他不可信之情形，原判決並未詳加敘述
    證人蔡育錡在偵查中之證述有何不可信之情形，且依上開所
    述，證人在偵查中之證述，本就不需經由被告行交互詰問，
    原審僅以證人蔡育錡始終未到庭作證，被告及其辯護人即無
    從就證人蔡育錡於偵查中所為之證述行使反對詰問權以檢驗
    其證詞之真偽為由，置證人蔡育錡於偵查中之證述於不顧，
    未加以採信，逕為認定被告邱光鋒此部分無罪，尚嫌速斷。
    (三)參諸同案被告陳芳龍於同日晚間9時21分許傳送簡訊予被
    告邱光鋒之內容：「他（0000000000）是固定的卡不會不清
    楚把握住？」、同日晚間9時37分許傳送簡訊之內容：「在
    公司怎樣，酒（毒品）沒了是不是，還是要回帳？」及被告
    邱光鋒同日晚間9時38分許傳送簡訊予同案被告陳芳龍之內
    容：「都是。」等3封簡訊均係在同案被告陳芳龍與被告共
    同販賣甲基安非他命與證人蔡育錡之後，依常理推論其內容
    即是被告與同案被告陳芳龍相互討論共同販賣毒品之數量及
    價格，原審將前述監聽譯文及此3通簡訊分割認定，逕認定
    與本件販賣毒品無關，亦嫌速斷云云，要係對原審依職權所
    為之證據取捨以及心證裁量，反覆爭執，惟依公訴人所提出
    之各項證據，尚無法達於通常一般之人均不致有所懷疑，而
    得確信其為真實之程度，而不足認定被告涉有此部分販賣第
    二級毒品犯行，已如前述，其此部分上訴難認為有理由，應
    予駁回。
據上論斷，應依刑事訴訟法第368條，判決如主文。
本案經檢察官蔡秋明到庭執行職務。
中    華    民    國   100    年    8     月    17    日
                  刑事第十九庭審判長法  官  鄧振球
                                    法  官  彭幸鳴
                                    法  官  張江澤
以上正本證明與原本無異。
如不服本判決，應於收受送達後10日內向本院提出上訴書狀，其
未敘述上訴之理由者並得於提起上訴後10日內向本院補提理由書
（均須按他造當事人之人數附繕本）「切勿逕送上級法院」。
                                    書記官  胡新涓
中    華    民    國   100    年    8     月    18    日
附錄本案論罪科刑法條全文：
毒品危害防制條例第10條
施用第一級毒品者，處6月以上5年以下有期徒刑。
施用第二級毒品者，處3年以下有期徒刑。